【裁判字號】    90,易,1692
【裁判日期】    901221
【裁判案由】    傷害
【裁判全文】
臺灣彰化地方法院刑事判決                          九十年度易字第一六九二號
    公  訴  人  臺灣彰化地方法院檢察署檢察官
    被      告  甲○○
右列被告因傷害案件，經檢察官提起公訴（九十年度偵字第二八四七號），本院判決
如左：
    主      文
甲○○連續傷害人之身體，處有期徒刑伍月，如易科罰金，以參佰元折算壹日。
扣案之柴刀壹支沒收。
    事      實
一、甲○○與乙○○前為同居關係，二人間具有家庭暴力防治法第三條第二款所定之
    家庭成員關係，甲○○於民國八十九年十二月二十三日下午六時許，因細故駕駛
    載有挖土機之大貨車至彰化縣芬園鄉○○村○○路○段七五八巷六號丙○○（乙○○之父）所經營之檳榔攤前，欲與乙○○之兄莊明崇理論時，適有丁○○在該
    處，竟基於傷害之概括犯意，坐在其所駕駛之大貨車上，未下車即以車上之柴刀
    一支伸出車窗外揮砍丁○○，丁○○雖以左手阻擋，惟丁○○仍因而受有左前臂
    割裂傷十一公分長之傷害；丙○○見狀乃上前勸架，甲○○持刀下車，其可預見
    持柴刀揮舞會傷人，仍未棄刀，與丙○○拉扯，致丙○○為刀所傷，因而受有右
    手中指及無名指伸肌腱斷裂之傷害；嗣經莊明崇持鐵管打落甲○○手中柴刀，並
    趕跑甲○○，而甲○○於離開現場時，經過乙○○身邊，又將乙○○推倒，乙○○乃跌落路旁之山溝，因而受有右腳膝部挫傷瘀血八╳六公分之傷害。
二、案經被害人丁○○、丙○○、乙○○訴由彰化縣警察局彰化分局報請台灣彰化地
    方法院檢察署檢察官偵查起訴。
    理      由
一、訊據被告甲○○固坦承於右揭時、地以柴刀砍告訴人丁○○、持刀與告訴人丙○○發生拉扯及將告訴人乙○○拉到前面之事實不諱，惟矢口否認有何傷害犯行，
    辯稱：當時是因莊明崇罵三字經，丁○○也看我不爽，且到我車旁要強拉我下車
    ，所以我才拿置於貨車上之柴刀砍丁○○等語。惟查，右揭事實業據告訴人丁○○、丙○○、乙○○指訴甚詳，而被告當時係坐在載有挖土機之大貨車上，而大
    貨車之高度亦不低，被告於尚未開啟車門即持刀伸出車窗砍傷告訴人丁○○，其
    砍傷告訴人丁○○自非基於正當防衛，並有診斷證明書三紙在卷可稽，此外復有
    柴刀一支扣案可稽，是以本件事證已臻明確，被告犯行均堪認定。
二、核被告所為，係犯刑法第二百七十七條第一項之傷害人之身體罪。被告先後三次
    傷害之犯行，時間緊接，犯意概括，犯罪構成要件復相同，為連續犯，應論以一
    罪，並依法加重其刑。爰審酌被告犯罪之動機、手段、所生於告訴人身體之危害
    暨其犯罪後之態度等一切情狀，量處如主文所示之刑，並諭知易科罰金之折算標
    準。扣案之柴刀一支係被告所有，供犯罪所用之物，業據被告供承在卷，爰併予
    宣告沒收。
據上論斷，應依刑事訴訟法第二百九十九條第一項前段，刑法第二百七十七條第一項
、第五十六條、第四十一條第一項前段、第三十八條第一項第二款，罰金罰鍰提高標
準條例第一條前段、第二條前段，判決如主文。
中      華      民      國    九十      年     十二     月    二十一    日
                                台灣彰化地方法院刑事第二庭
                                    法      官  石  馨  文
右正本證明與原本無異。
如不服本判決，應於判決送達後十日內，向本院提出上訴狀( 須附繕本 )。
告訴人或被害人對於判決如有不服具備理由請求檢察官上訴者，其上訴期間之計算係
以檢察官收受判決正本之日期為準。
                      法院書記官  黃  意  雯
中      華      民      國    九十      年     十二     月    二十四    日
附錄法條
刑法第二百七十七條
傷害人之身體或健康者，處三年以下有期徒刑，拘役或一千元以下罰金。
犯前項之罪，因而致人於死者，處無期徒刑或七年以上有期徒刑，致重傷者，處三年
以上，十年以下有期徒刑。


司法院資訊處製作；財團法人民間司法改革基金會備份。
